臺灣新北地方法院板橋簡易庭民事簡易判決
111年度板簡字第430號
原      告  韋仁正  

訴訟代理人  吳佳潓律師
被      告  蔡衣凡  
訴訟代理人  陳哲民律師
上列當事人間請求確認本票債權不存在事件，本院於民國111年7
月25日言詞辯論終結，判決如下：
    主      文
原告之訴駁回。
訴訟費用由原告負擔。
    事實及理由
一、原告主張：
    被告持有以原告名義所簽發之如附表所示本票乙紙（下稱系
    爭本票），並向臺灣新北地方法院聲請110年度司票字第115
    69號裁定准許強制執行，嗣被告再持系爭本票聲請就原告財
    產為強制執行，經臺灣桃園地方法院以111年度司執字第310
    97號受理在案。惟兩造間除前有投資關係之糾紛外，原告未
    向被告借款、亦未曾簽立系爭本票，系爭本票應為無效票據
    。爰提起本件訴訟，並聲明：確認被告對於原告如附表所示
    之本票債權不存在。 
二、被告則以：
　　系爭本票確為原告所簽發，其上並蓋有原告之指印，且系爭
    本票之原因關係乃兩造於民國109年7月間所簽訂之借款協議
    書，依前開借款協議書第2條約定「為擔保甲方對乙方之債
    權，乙方同意開給甲方面額新臺幣100萬元整之本票（本票
    號碼：CH533904）一張以做為擔保」，嗣因原告未依約履行
    還款義務，被告自得提示系爭本票主張票據權利。況原告已
    自行清償系爭本票債務，代表原告已經承認本票債權存在等
    語，茲為抗辯，並聲明：原告之訴駁回。
三、法院之判斷：
    按確認法律關係之訴，非原告有即受確認判決之法律上利益
    ，不得提起之，民事訴訟法第247條第1項前段定有明文。又
    所謂即受確認判決之法律上利益，係指法律關係之存否不明
    確，原告主觀上認其在法律上之地位有不安之狀態存在，且
    此種不安之狀態，能以確認判決將之除去者而言，最高法院
    52年台上字第1240號判例意旨參照。本件原告固以系爭本票
    為偽造及欠缺原因關係等情訴請確認被告對於原告如附表所
    示之本票債權不存在，然系爭本票債權業經原告於強制執行
    程序中全數清償，此經臺灣桃園地方法院民事執行處111年6
    月10日桃院增婷111年度司執字第31097號函知明確（見板簡
    字卷第57頁），則系爭本票債權既經原告清償，難認原告在
    法律上之地位有何不安之狀態存在，揆諸前揭規定及說明，
    應認無確認利益，而無理由，應予駁回。
四、本件事證已臻明確，兩造其餘之攻擊防禦方法及所提證據，
    於判決結果不生影響，爰不一一論列，併此敘明。
五、訴訟費用負擔之依據：民事訴訟法第78條。　　
中　　華　　民　　國　　111 　年　　8 　　月　　11　　日
                  臺灣新北地方法院板橋簡易庭
                        法  官  陳怡親
以上為正本係照原本作成。
如不服本判決，應於送達後20日內，向本院提出上訴狀並表明上
訴理由，如於本判決宣示後送達前提起上訴者，應於判決送達後
20日內補提上訴理由書（須附繕本）。
中　　華　　民　　國　　111 　年　  8 　　月　　11　　日
                        書記官  劉芷寧
附表：
發票日（民國） 票號 發票人 票面金額 （新臺幣）  到期日 109年7月21日 CH533904 韋仁正 100萬元  109年10月21日